【裁判字號】    98,訴,799
【裁判日期】    980626
【裁判案由】    毒品危害防制條例
【裁判全文】
臺灣臺中地方法院刑事判決               98年度訴字第799號
                                     98年度訴緝字第227號
                                     98年度易緝字第224號
公  訴  人  臺灣臺中地方法院檢察署檢察官
被      告  乙○○
                    (現另案於臺灣臺中監獄執行中)
上列被告因施用毒品案件，經檢察官提起公訴(97年度毒偵字第5
349、4419號、98年度撤緩毒偵字第18號)，被告於本院準備程序
進行中就被訴事實為有罪之陳述，經本院合議庭裁定由受命法官
獨任進行簡式審判程序，判決如下：
    主  文
乙○○施用第一級毒品，共參罪，均累犯，各處有期徒刑拾月；
又施用第二級毒品，累犯，處有期徒刑陸月。應執行有期徒刑貳
年陸月。
    犯罪事實及理由
一、犯罪事實：
(一)乙○○前於民國91年間因施用毒品案件，經本院裁定送觀察
    、勒戒後，認有繼續施用毒品之傾向，再經本院裁定令入戒
    治處所施以強制戒治，於93年6月25日執行完畢釋放，並由
    臺灣臺中地方法院檢察署檢察官以93年度戒毒偵字第183號
    為不起訴處分確定；又於93年間因施用毒品案件，經本院以
    93年度訴字第3007號判決分別判處有期徒刑10月、6月，應
    執行有期徒刑1年2月確定，於96年2月18日縮刑期滿執行完
    畢。仍無法戒除毒癮，分別基於施用第一級毒品海洛因及第
    二級毒品甲基安非他命之犯意：(一)於97年3月11日某時，在
    其位於臺中市○區○○街427之3號住處，以將海洛因摻水稀
    釋後，再以針筒注射入人體之方式，施用第一級毒品海洛因
    1次。嗣於同日晚間8時50分許，在臺中市○區○○路與五義
    街口為警臨檢查獲，同日晚間9時許，經其同意採集其尿液
    送驗，檢驗結果呈現嗎啡(海洛因進入人體水解後之反應)陽
    性反應，而查悉上情；(二)於97年3月24日下午某時，在上址
    ，以同一方式，施用第一級毒品海洛因1次。嗣於同年月27
    日下午2時許，在臺中市○區○○街427號前，因形跡可疑，
    為警攔檢查獲，同日下午2時40分許，經其同意採集其尿液
    送驗，檢驗結果呈現嗎啡(海洛因進入人體水解後之反應)陽
    性反應，而查悉上情；(三)於97年7月1日中午某時，在臺中市
    ○○街與雙十路路口附近，以將甲基安非他命摻入香煙內點
    火吸食氣體之方式，施用第二級毒品甲基安非他命1次。嗣
    因其係受保護管束人，於97年7月4日上午9時25分許，至臺
    灣臺中地方法院檢察署接受採尿送驗，檢驗結果呈現甲基安
    非他命陽性反應，始查獲上情；(四)於97年8月18日某時，在
    臺中市○區○○路與民權路口附近，以將海洛因摻入香煙內
    吸食之方式，施用第一級毒品海洛因1次。嗣於同年月21日
    晚間9時49分許，為警持本院核發之搜索票至其所居住之臺
    中市○區○○○路2段30號9樓之10進行搜索查獲，經其同意
    採集其尿液送驗，檢驗結果呈現嗎啡 (海洛因進入人體水解
    後之反應)陽性反應，而查悉上情。
(二)案經臺中市警察局第二分局、第六分局分別報請暨臺灣臺中
    地方法院檢察署檢察官自動檢舉後偵查起訴。
二、理由：
(一)本案被告乙○○所犯係死刑、無期徒刑、最輕本刑為3年以
    上有期徒刑以外之罪，被告於準備程序中就被訴事實為有罪
    之陳述，經告知簡式審判程序之旨，並聽取公訴人及被告之
    意見後，本院合議庭認為適宜而依刑事訴訟法第273條之1第
    1項規定，裁定由受命法官獨任進行簡式審判程序，且依同
    法第273條之2、第159條第2項之規定，不適用傳聞法則有關
    限制證據能力之相關規定，合先敘明。
(二)據以論罪之證據名稱：
    1.被告乙○○於警詢、偵訊及本院審理時之自白。
    2.臺中縣警察局第二分局永興派出所採集尿液鑑定同意書2
      紙、臺中縣警察局第二分局委託鑑驗代號與真實姓名對照
      表2紙、臺中市警察局第六分局採集尿液鑑定同意書1紙、
      委託驗尿液代號與真實姓名對照表1紙、臺灣臺中地方法
      院檢察署受保護管束人尿液檢體監管紀錄表1紙、中山醫
      學大學附設醫院檢驗科藥物檢測中心尿液檢驗報告4紙。
    3.臺灣臺中地方法院檢察署刑案資料查註紀錄表、臺灣高等
      法院被告前案紀錄表各1份。
    4.綜上各節相互佐證，被告自白核與事實相符，應堪採信，
      本案事證明確，被告犯行堪以認定，應予依法論科。
(三)論罪與量刑：
    1.按海洛因為毒品危害防制條例第2條第2項第1款所明定之
      第一級毒品，甲基安非他命為毒品危害防制條例第2條第1
      項第2款所明定之第二級毒品。核被告乙○○所為，分別
      係犯毒品危害防制條例第10條第1項之施用第一級毒品罪
      ，及同條第2項之施用第二級毒品罪。被告為供已施用而
      於施用前持有第一級毒品、第二級毒品之低度行為，分別
      為其施用之高度行為所吸收，均不另論罪。被告所犯施用
      第一級毒品罪與施用第二級毒品罪間，其犯意各別，行為
      互殊，應予分論併罰。
    2.被告有如犯罪事實欄所載論罪科刑執行情形，有卷附臺灣
      高等法院被告前案紀錄表1份可按，其受有期徒刑執行完
      畢後5年以內再故意犯本案法定刑為有期徒刑之罪，均為
      累犯，均應依刑法第47條第1項規定加重其刑。
    3.爰審酌被告前經觀察勒戒、強制戒治之執行，仍未能戒斷
      其施用毒品之惡習，猶因施用海洛因、甲基安非他命再犯
      本案，無視於毒品對於自身健康之戕害及國家對於杜絕毒
      品犯罪之禁令，顯未衷心悛悔，漠視法令之禁制，惟兼衡
      酌其施用海洛因、甲基安非他命所生危害實以自戕健康為
      主，於他人尚無明顯重大危害，及犯後終能供認無隱，態
      度尚佳等一切情狀，分別量處如主文所示之刑，並定其應
      執行之刑。
三、應適用之法條：
    依刑事訴訟法第273條之1第1項、第299條第1項前段、第310
    條之2、第454條，毒品危害防制條例第10條第1項、第2項，
    刑法第11條前段、第47條第1項、第51條第5款，判決如主文
    。
本案經檢察官甲○○到庭執行職務。
中    華    民    國    98    年    6     月    26    日
                  刑事第十六庭    法  官  簡芳潔
以上正本證明與原本無異。
如不服本判決應於收受送達後10日內向本院提出上訴書狀，並應
敘述具體理由；其未敘述上訴理由者，應於上訴期間屆滿後20日
內向本院補提理由書（均須按他造當事人之人數附繕本）「切勿
逕送上級法院」。
                                  書記官  呂苗澂
中    華    民    國    98    年    6     月    26    日
附錄論罪科刑法條全文：
毒品危害防制條例第10條
施用第一級毒品者，處6月以上5年以下有期徒刑。
施用第二級毒品者，處3年以下有期徒刑。


司法院資訊處製作；財團法人民間司法改革基金會備份。
